臺灣高等法院民事裁定
108年度上字第1408號
上  訴  人  財團法人立大基金會

法定代理人  陳采婕  
            藍佩芸  
            林文賢  


被  上訴人  林家慶  


訴訟代理人  林尚毅  
上列當事人間返還贈與物等事件，對於中華民國108年10月1日臺
灣宜蘭地方法院108年度訴字第166號第一審判決提起上訴，本院
裁定如下：
    主    文
本件第二審訴訟標的價額為新臺幣參佰貳拾捌萬捌仟壹佰柒拾玖
元。
上訴人應於本裁定送達後五日內補繳第二審裁判費新臺幣伍萬零
參佰伍拾陸元，逾期未繳，則駁回其第二審上訴。 
    理    由
一、按向第二審法院上訴，應依民事訴訟法第77條之16第1項規
    定繳納裁判費，此為必須具備之程式；又上訴不合法者，第
    二審法院應以裁定駁回之。但其情形可以補正者，審判長應
    定期間先命補正，民事訴訟法第444條第1項定有明文。次按
    向第二審法院上訴，依第77條之13及第77條之14規定，加徵
    裁判費十分之五，亦為同法第77條之16第1項所明定。訴訟
    標的之價額，由法院核定；核定訴訟標的之價額，以起訴時
    之交易價額為準；無交易價額者，以原告就訴訟標的所有之
    利益為準；法院因核定訴訟標的之價額，得依職權調查證據
    ，民事訴訟法第77條之1第1 項至第3 項分別定有明文。又
    現行不動產之交易價格已採實價登錄制度，雖不動產交易不
    無因買賣雙方個人好惡、磋商談判能力、交易目的等因素而
    使客觀交易價格略有波動，單一筆交易價格未必能真實反映
    該區域不動產交易之客觀市價，但鄰近不動產於一定期間內
    所登錄之交易價格，應可趨近於客觀之市場交易價格，而得
    作為核定訴訟標的價額之基準。
二、查被上訴人起訴主張依民法第419條準用同法第179條規定，
    請求上訴人應將坐落宜蘭縣○○鄉○○段0000地號土地（應有部
    分16分之1）及同段1023建號建物（門牌號碼宜蘭縣○○鄉○○
    村○○路0段000號7樓，權利範圍全部）（下稱系爭建物）之
    所有權移轉登記予伊。而系爭建物為鋼筋混凝土造之7層樓
    的第7樓建物，於民國84年4月18日建築完成乙情，有登記謄
    本在卷可考（原審卷第66頁）。於108年4月12日本件訴訟繫
    屬時屋齡約為24年11個月，建物總面積為100.44平方公尺，
    相當於30.38坪（計算式：100.44平方公尺×0.3025＝30.38坪
    ，小數點下二位四捨五入）。參酌宜蘭縣冬山鄉冬山路5段
    鄰近房地，與系爭建物門牌地段、建物屋齡、樓層數相仿者
    ，於107年買賣實價登錄資料有1筆，每坪交易單價為108,23
    5元，有不動產交易實價查詢服務網資料影本可證（本院卷
    二第179頁）。從而，綜合上開一切情狀，估算上訴人提起
    本訴時，系爭建物與土地之客觀市場交易價額為每坪108,23
    5元 ，故本件訴訟標的價額為3,288,179元（計算式：108,2
    35元×30.38坪＝3,288,179元，小數點後四捨五入）。應徵第
    二審裁判費為50,356 元。上訴人雖聲請訴訟救助，惟經本
    院於108年12月31日以108年度聲字第620號裁定駁回，未據
    上訴人聲明不服而告確定。茲限上訴人於收受本裁定正本5
    日內，向本院補繳第二審裁判費50,356 元，逾期未繳第二
    審裁判費即駁回其上訴。
三、爰裁定如主文。
中　　華　　民　　國　　109 　年　　2 　　月　　17　　日
                   民事第十四庭   
                        審判長法  官  蔡和憲
　　　　　　　　　　　　　　　法  官  邱靜琪
　　　　　　　　　　　　　　　法  官  藍家偉 

正本係照原本作成。
核定訴訟標的價額部分，如不服裁定得於收受送達後10日內向本
院提出抗告狀，並繳納抗告費新臺幣壹千元。
其餘不得抗告。
中　　華　　民　　國　　109 　年　　2 　　月　　17　　日
                              書記官  戴伯勳